臺灣桃園地方法院刑事裁定　　　　　　 96年度撤緩更字第4號
聲　請　人　臺灣桃園地方法院檢察署檢察官
受　刑　人　甲○○
上列聲請人因受刑人犯公共危險案件，聲請撤銷緩刑之宣告（96
年度執他字第937 號），經本院以民國96年9 月27日96年度撤緩
字第113 號裁定駁回聲請後，聲請人提起抗告，復經臺灣高等法
院以96年度抗字第1252號裁定撤銷原裁定，發回本院，本院裁定
如下：
    主  文
聲請駁回。
    理  由
一、聲請意旨略稱：受刑人甲○○前於民國95年9 月12日因犯酒
    醉駕車罪及肇事逃逸罪，經本院於95年12月28日以95年度交
    簡字第71號判決判處應執行有期徒刑1 年6 月，緩刑3 年，
    於96年1 月29日確定。惟受刑人竟不思悔改，在緩刑前之95
    年12月12日再犯酒醉駕車罪，經本院於96年3 月5 日判處拘
    役20日確定，是受刑人已違反刑法第75條之1 第1 項第1 款
    撤銷緩刑之原因，爰依刑事訴訟法第476 條規定聲請撤銷緩
    刑宣告等語。
二、按刑法第75條之1 規定：「受緩刑之宣告而有下列情形之一
    ，足認原宣告之緩刑難收其預期效果，而有執行刑罰之必要
    者，得撤銷其宣告：一、緩刑前因故意犯他罪，而在緩刑期
    內受得易科罰金之有期徒刑、拘役或罰金之宣告確定者。二
    、緩刑期內因故意犯他罪，而在緩刑期內受得易科罰金之有
    期徒刑、拘役或罰金之宣告確定者」。考其立法意旨略以：
    關於緩刑之撤銷，現行法第75條第1 項固已設有2 款應撤銷
    之原因；至得撤銷緩刑之原因，則僅於保安處分章內第93條
    第3 項與撤銷假釋合併加以規定，體例上不相連貫，實用上
    亦欠彈性，爰參酌德國及奧地利現行立法例增訂得撤銷緩刑
    之原因，其中現行關於緩刑前或緩刑期間故意犯他罪，而在
    緩刑期內受得易科罰金之有期徒刑之宣告者，列為應撤銷緩
    刑之事由，因認過於嚴苛，而排除第75條應撤銷緩刑之事由
    ，移列至得撤銷緩刑事由，俾使「法官依被告再犯情節，而
    裁量是否撤銷先前緩刑之宣告」；其次，如有前開事由，但
    判決宣告拘役、罰金時，可見行為人仍未見悔悟，有列為得
    撤銷緩刑之事由，以資彈性適用，爰於第1 項第1 款、第2
    款增訂之。且本條採用裁量撤銷主義，賦予法院撤銷與否之
    權限，特於第1 項規定實質要件為「足認原宣告之緩刑難收
    其預期效果，而有執行刑罰之必要」，供作審認之標準。亦
    即於上揭「得」撤銷緩刑之情形，法官應依職權本於合目的
    性之裁量，妥適審酌被告所犯前後數罪間，關於法益侵害之
    性質、再犯之原因、違反法規範之情節是否重大、被告主觀
    犯意所顯現之惡性及其反社會性等情，是否已使前案原為促
    使惡性輕微之被告或偶發犯、初犯改過自新而宣告之緩刑，
    已難收其預期之效果，而確有執行刑罰之必要，此與刑法第
    75條第1 項所定2 款要件有一具備，即毋庸再行審酌其他情
    狀，應逕予撤銷緩刑之情形不同，先予敘明。
三、經查：
  (一)受刑人甲○○前因肇事逃逸等案件（下稱甲案），經本院以
    95 年 度交簡字第71號刑事簡易判決判處應執行有期徒刑1
    年6 月（酒後駕車之公共危險部分判處有期徒刑6 月，肇事
    逃逸部分判處有期徒刑1 年2 月），緩刑3 年，於96年1 月
    29日判決確定。惟其於緩刑期前之95年12月12日故意犯酒後
    駕車之公共危險罪（下稱乙案），再經本院於「甲案」緩刑
    期內之96年3 月5 日以96年度桃交簡字第517 號刑事簡易判
    決判處拘役20日確定，此有上開2 案之判決書各1 份在卷足
    憑，是本件受刑人係於緩刑期前故意犯他罪，而在緩刑期內
    受得易科罰金之有期徒刑、拘役或罰金之宣告之情形，堪以
    認定（本件聲請人應係以刑法第75條之1 第1 項第1 款聲請
    撤銷緩刑，至其聲請書誤載為刑法第75條之1 第1 項第2 款
    ，應予更正）。
  (二)惟觀諸受刑人於緩刑期前所犯酒後駕車之公共危險罪之犯罪
    事實，係於95年12月12日飲酒後駕駛車號7770-KU 號自小客
    車上路，因飲酒致醉（未達精神耗弱或心神喪失），而在桃
    園縣桃園市○○路、南平路口，因駕駛判斷力欠佳，失控撞
    及陳皓斌騎乘之車號L7M-905 號重型機車，嗣為警測得其呼
    氣所含酒精濃度為每公升0.39毫克。受刑人於該案警詢、偵
    查中就所為犯行均坦承不諱，深表悔意，此業據本院調取96
    年度桃交簡字第517 號案件全卷核閱屬實，受刑人於犯罪後
    對其犯行深表悔悟，是可知受刑人應係偶發性地在前案緩刑
    期前再犯公共危險之罪，其犯罪情狀與惡意破壞社會秩序、
    犯後又飾詞卸責者實不相同，足認其犯罪惡性、反社會性尚
    屬輕微。而受刑人經本院96年度桃交簡字第517 號判決判處
    拘役20日後，業於96年6 月14日易科罰金執行完畢，此參見
    卷附臺灣高等法院被告前案紀錄表即明，並經本院依職權調
    取臺灣桃園地方法院檢察署96年度執字第3945號卷核閱無訛
    ，且受刑人自該案判決確定至今，未再犯下其他刑事案件，
    顯見其尚能明瞭酒精對其自制力之影響，謹慎面對其日常生
    活。綜上可知，受刑人在經本院以95年度交簡字第71號簡易
    判決判處應執行有期徒刑1 年6 月，緩刑3 年確定，及本院
    另以96年度桃交簡字第517 號簡易判決判處之拘役20日執行
    完畢後，應能知所警惕，潔身自愛，不再觸犯法網，是本院
    認以其在緩刑期前犯上揭「乙案」，經本院以96年度桃交簡
    字第517 號簡易判決判處拘役20日確定，而撤銷其經本院以
    95年度交簡字第71號判決所為緩刑3 年之宣告，失之嚴苛，
    聲請人上開聲請，尚難准許，爰裁定如主文。
四、爰依刑事訴訟法第220 條之規定，裁定如主文。
中　　華　　民　　國　　96　　年　　12　　月　　19　　日
  　　　　　　　　刑事第九庭　法　官　胡芷瑜
以上正本證明與原本無異。
如不服本裁定，應於裁定送達後5 日內向本院提出抗告狀。
　　　　　　　　　　　　　　　書記官　張懿昀
中　　華　　民　　國　　96　　年　　12　　月　　19　　日
